# 员工班车费用

提问人：a1486631538 时间：2016-02-26 22:00:35
公司支付的员工上下班的班车租赁费，是否需计入福利费，还是可以直接计入管理费用？

回答人：chenyiwei
《关于企业加强职工福利费财务管理的通知》（财企[2009]242号）第一条所列举的职工福利费具体范围中没有包含“职工上下班班车支出”这一项。个人理解，因为班车解决的是职工上下班的交通问题，不是为了职工的保健或生活而发生的，故不属于职工个人的生活消费支出，所以不属于福利费的列支范围。